【裁判字號】    92,易,2686
【裁判日期】    921202
【裁判案由】    賭博
【裁判全文】
臺灣臺中地方法院刑事判決                        九十二年度易字第二六八六號
    公  訴  人  臺灣臺中地方法院檢察署檢察官
    被      告  甲○○○  女  .
右列被告因賭博案件，經檢察官聲請簡易判決處刑（九十二年度偵字第二○三九三號
），本院臺中簡易庭認不宜簡易判決處刑，簽移本院刑事庭改依通常程序審理，經本
院合議庭裁定由受命法官獨任進行簡式審判程序，判決如左：
    主  文
甲○○○連續意圖營利，聚眾賭博，處有期徒刑陸月，如易科罰金，以參佰元折算壹
日，緩刑貳年。
扣案之傳真機、錄音機各壹臺，電子計算機貳臺，六合彩簽注單柒拾張，樂透彩簽注
單、帳單各拾張，帳簿壹本，及規則倍數表貳張，均沒收。
    事  實
一、甲○○○基於意圖營利之概括犯意及賭博之常業犯意，自民國八十九年間某日起
    ，至九十二年十月十六日下午六時三十分許止，連續提供臺中縣太平市○○○街
    十二巷二一號之公眾得出入之場所為賭博場所，並聚集不特定多數人賭博。甲○
    ○○乃以俗稱港號「二星」、「三星」、「四星」及「特別號」等四種方式，連
    續與不特定之成年人相互賭博多次。雙方約定：賭客每簽一組號碼，需給付甲○
    ○○新臺幣（下同）八十五元之簽賭金，以核對香港六合彩開獎號碼，決定輸贏
    。簽中「二星」之賠率為五十七倍（每一百元簽中可得彩金五千七百元），簽中
    「三星」之賠率為五百七十倍（每一百元簽中可得彩金五萬七千元），簽中「四
    星」之賠率為七百五十倍（每一百元簽中可得彩金七十五萬元），簽中「特別號
    」之賠率為三十六倍（每一百元簽中可得彩金三千六百元）。又自九十二年九月
    間某日起，至九十二年十月十六日下午六時三十分許止，另以俗稱臺號「二星」
    、「三星」二種方式，連續與不特定之成年人相互賭博多次。雙方約定：賭客每
    簽一組號碼，需給付甲○○○八十五元之簽賭金，以核對臺北商業銀行所發行之
    樂透彩之開獎號碼，決定輸贏。簽中「二星」之賠率為四十二倍（每一百元簽中
    可得彩金四千二百元），簽中「三星」之賠率為三百七十倍（每一百元簽中可得
    彩金三萬七千元）。賭客如未簽中者，所交付之簽賭金悉歸甲○○○取得，甲○
    ○○每期（每星期二期）可收取簽賭約金數千元至一萬餘元不等，並恃此簽注賭
    金為生。嗣於九十二年十月十六日下午六時三十分許，為警持本院核發之搜索票
    ，在上址當場查獲，並扣得甲○○○所有供其犯賭博罪所用之傳真機、錄音機各
    一臺，電子計算機二臺，六合彩簽注單七十張，樂透彩簽注單、帳單各十張，帳
    簿一本，及規則倍數表二張。
二、案經臺中縣警察局霧峰分局報請臺灣臺中地方法院檢察署檢察官偵查後，聲請簡
    易判決處刑，本院臺中簡易庭認不宜簡易判決處刑，簽移本院刑事庭改依通常程
    序審理。
    理  由
一、訊據被告甲○○○對於：曾於右揭時地，基於意圖營利之概括犯意及賭博之常業
    犯意，連續提供上開公眾得出入之場所為賭博場所，並聚集不特定多數人，連續
    以上開俗稱港號「二星」、「三星」、「四星」及「特別號」等四種賭博方式，
    與俗稱臺號「二星」、「三星」二種賭博方式，與其相互賭博多次。其每期可收
    取約數千元至一萬餘元不等之簽賭金，並恃此為生。嗣為警在上址查獲，並扣得
    上開證物之事實，坦承不諱，並有搜索扣押筆錄一紙，現場照片三幀在卷可稽，
    復有傳真機、錄音機各一臺，電子計算機二臺，六合彩簽注單七十張，樂透彩簽
    注單、帳單各十張，帳簿一本，及規則倍數表二張扣案可資佐證，是被告之自白
    應與事實相符。本件事證明確，被告犯行已堪認定。
二、(一)、核被告所為，係犯刑法第二百六十七條常業賭博罪與同法第二百六十八條前
    段供給賭博場所罪及同法第二百六十八條後段聚眾賭博罪。公訴人漏未審酌被告
    係恃賭博所收取之每期簽賭金為生之常業事實，而認被告所為，僅係犯刑法第二
    百六十六條第一項前段賭博罪，尚有未洽，惟此部分兩者之基本事實同一，本院
    自應予審理，並變更起訴法條。被告先後多次供給賭博場所及聚眾賭博之行為，
    均時間緊接，各觸犯構成要件相同之罪，顯係基於概括犯意為之，均為連續犯，
    應依刑法第五十六條規定，各論以一罪，並各加重其刑。被告以一行為，同時觸
    犯上開三罪名，為想像競合犯，應依刑法第五十五條規定，論以情節較重之連續
    聚眾賭博一罪。(二)、爰審酌：被告正值壯年，國小畢業，係圖謀小利致犯本罪，
    其犯罪手段尚屬平和，犯罪所生危害非屬鉅大，僅有害社會善良風俗，實際犯罪
    所得亦非屬豐厚，但犯罪時間已非屬短期，暨犯罪後坦承犯行，態度良好等一切
    情狀，量處如主文所示之刑，並諭知易科罰金之折算標準。(三)、被告前未曾受有
    期徒刑以上刑之宣告，有臺灣高等法院被告全國前案紀錄表一紙在卷可按，被告
    犯罪後坦承犯行，深具悔意，本院認其經此偵、審程序之教訓，當知所警惕，而
    信無再犯之虞，所宣告之刑以暫不執行為適當，併予宣告緩刑二年，以啟自新。
    (四)、末查：扣案之傳真機、錄音機各一臺，電子計算機二臺，六合彩簽注單七十
    張，樂透彩簽注單、帳單各十張，帳簿一本，及規則倍數表二張，均為被告所有
    ，具供其犯本件賭博罪所用之物等情，業據被告供承在卷，應依刑法第三十八條
    第一項第二款規定，予以宣告沒收。
據上論斷，應依刑事訴訟法第四百五十二條、第二百七十三條之一第一項、第二百九
十九條第一項前段、第三百條，刑法第五十六條、第二百六十七條、第二百六十八條
前段、後段、第五十五條、第四十一條第一項前段、第七十四條第一款、第三十八條
第一項第二款，罰金罰鍰提高標準條例第一條前段、第二條，判決如主文。
中      華      民      國      九十二      年    十二    月    二      日
                                臺灣臺中地方法院刑事第十二庭
                                        法  官  唐  敏  寶
右正本證明與原本無異。
如不服本判決，應於送達後十日內向本院提出上訴狀（須附繕本），上訴於臺灣高等
法院臺中分院。
                                        書記官
中      華      民      國      九十二      年    十二    月    二      日
附錄論罪科刑法條
刑法第二百六十七條
以賭博為常業者，處二年以下有期徒刑，得併科一千元以下罰金。
刑法第二百六十八條
意圖營利，供給賭博場所或聚眾賭博者，處三年以下有期徒刑，得併科三千元以下罰
金。


司法院資訊處製作；財團法人民間司法改革基金會備份。
